宣示判決筆錄
原      告  元大國際資產管理股份有限公司


法定代理人  宋耀明  
訴訟代理人  黃文彥  
被      告  廖年傑即邱清鏡之遺產管理人

上列當事人間110年度中簡字第1269號請求給付簽帳卡消費款事
件於中華民國110年9月10日上午9時47分整在臺灣臺中地方法院
臺中簡易庭宣示判決，出席職員如下：
    法      官  林筱涵
    書  記  官  張峻偉
朗讀案由。
法官朗讀主文宣示判決如下：
    主    文
被告應於管理邱清鏡之遺產範圍內給付原告新臺幣玖萬玖仟陸佰
捌拾壹元，及自民國一○五年五月十五日起至清償日止，按週年
利率百分之十五計算之利息，並賠償違約金新臺幣陸仟元。
訴訟費用新臺幣壹仟元由被告負擔。
本判決得假執行。
    事實及理由之要領
一、原告主張：訴外人邱清鏡前於民國92年12月間向訴外人日盛
    國際商業銀行股份有限公司（下稱日盛銀行）申請信用卡簽
    帳消費，詎未依約清償，迄至93年10月止，尚欠消費簽帳款
    新臺幣（下同）99,681元及違約金6,000元未清償。嗣日盛
    銀行於100 年9 月30日將上開債權轉讓予原告，而邱清鏡業
    於105年4月7日死亡，被告為其遺產管理人。為此，爰依債
    權讓與及信用卡契約之法律關係，提起本件訴訟，並聲明如
    主文第一項所示。
二、被告抗辯：原告縱能證明被告積欠原告之本金、利息及違約
    金，惟原告之利息請求權超過5年部分，已罹於民法第126條
    之短期時效而消滅。並聲明：原告之訴駁回。
三、上開原告主張之事實，業據其提出信用卡申請書、信用卡用
    卡須知、債權讓與證明書、臺灣苗栗地方法院公示催告為證
    ，且為被告所不爭執，堪信原告所陳上情為真正，本院即採
    為判決之基礎。
四、按利息、紅利、租金、贍養費、退職金及其他一年或不及一
    年之定期給付債權，其各期給付請求權，因5年間不行使而
    消滅，民法第126條定有明文。本件原告對被告之利息債權
    請求權應適用民法第126條所定5年短期消滅時效，既經被告
    為時效抗辯，則原告得請求被告給付之利息應自本件起訴狀
    繕本送達之日即110年5月14日（見本院卷第35頁送達證書）
    往前回溯5年即105年5 月15日起算。
五、綜上，原告依債權讓與及信用卡契約之法律關係，請求被告
    於管理邱清鏡之遺產範圍內，給付原告如主文第1 項所示之
    金額，為有理由，應予准許。
六、訴訟費用負擔及假執行宣告之依據：民事訴訟法第78條、第
    389條第1項第3款。
如不服本判決，應於送達後20日內，向本院提出上訴狀並表明上
訴理由，如於本判決宣示後送達前提起上訴者，應於判決送達後
20日內補提上訴理由書（須附繕本）。如委任律師提起上訴者
，應一併繳納上訴審裁判費。 
中　　華　　民　　國　　110 　年　　9 　　月　　10　　日
                  臺灣臺中地方法院臺中簡易庭
                                  法  官  林筱涵
                                  書記官  張峻偉
以上正本證明與原本無異。
中　　華　　民　　國　　110 　年　　9 　　月　　10　　日
                                  書記官  張峻偉